src-fst-morphology-phonology.twolc.md
=================================== !
# The Bashkir morphophonological/twolc rules file 
=================================== !

This file documents the [phonology.twolc file](http://github.com/giellalt/lang-bak/blob/main/src/fst/phonology.twolc) 

## Alphabets and sets

* **а б в г ғ д ҙ е ё ж з и й к ҡ л м н ң о ө п р с ҫ т у ү ф х һ ц ч ш щ ъ ы ь э ә ю я** 
* **А Б В Г Ғ Д Ҙ Е Ё Ж З И Й К Ҡ Л М Н Ң О Ө П Р С Ҫ Т У Ү Ф Х Һ Ц Ч Ш Щ Ъ Ы Ь Э Ә Ю Я** 
* **%>:0 ;** 

* **Vow = а е ё и о ө у ү ы э ә ю я** 
 **А Е Ё И О Ө У Ү Ы Э Ә Ю Я ;** 
* **Cns = б в г ғ д ҙ ж з й к ҡ л м н ң п р с ҫ т ф х һ ц ч ш щ** 
 **Б В Г Ғ Д Ҙ Ж З Й К Ҡ Л М Н Ң П Р С Ҫ Т Ф Х Һ Ц Ч Ш Щ ;** 
* **Ltrs = Vow Cns ъ ь Ъ Ь ;** 
* **all = Ltrs %- ;** 

## Rules 

Rule: **Переход к:г, если аффикс начинается на гласную и перед к тоже гласная**

* нитәк%>ерәк examples:*

* нитәг0ерәк examples:*

Переход конечной согласной "к" в "г" при присоединении аффикса, начинающегося на гласную (итек: итеге, итегең, итектәр, итектә ...). Если предыдущий звук согласный, то изменений нет (бөрк, бөркә, бөркәм, бәркән). !

Rule: **Переход ҡ:ғ, если аффикс начинается на гласную и перед к тоже гласная**

Переход конечной согласной "ҡ" в "ғ" при присоединении аффикса, начинающегося на гласную (таяҡ: таяғы, таяғың, таяҡтар, таяҡтың ...). Если предыдущий звук согласный, то изменений нет (ҡырҡ, ҡырҡы, ҡырҡам, ҡырҡа). !

Rule: **Переход п:б, если аффикс начинается на гласную и перед к тоже гласная**

Переход конечной согласной "п" в "б" при присоединении аффикса, начинающегося на гласную (китап: китабы, китабым, китаптар, китаптың ...). !

Rule: **Переход Согласен**

Rule: **Переход Гласен 1**

Rule: **Переход Гласен 2**

* грипп%>ым examples:*

* гриб00ым examples:*

* * *

<small>This (part of) documentation was generated from [src/fst/morphology/phonology.twolc](https://github.com/giellalt/lang-bak/blob/main/src/fst/morphology/phonology.twolc)</small>

---
